臺灣士林地方法院刑事判決　　　　　　　 96年度易字第706號
公　訴　人　臺灣士林地方法院檢察署檢察官
被　　　告　乙○○
上列被告因竊盜案件，經檢察官提起公訴（96年度偵字第4226號
），經被告於準備程序中就被訴事實為有罪之陳述，本院合議庭
裁定改由受命法官獨任進行簡式審判程序，並判決如下：
    主  文
乙○○共同攜帶兇器竊盜，累犯，處有期徒刑拾月。扣案如附表
所示之物均沒收。
    事實及理由
一、本件被告乙○○所犯非死刑、無期徒刑或最輕本刑有期徒刑
    三年以上之罪，亦非高等法院管轄第一審案件，且於準備程
    序進行中，被告先就被訴事實為有罪之陳述，經告知被告簡
    式審判程序之旨，並聽取檢察官、被告之意見後，本院合議
    庭裁定由受命法官進行簡式審判程序，是本件之證據調查，
    依刑事訴訟法第273 條之2 規定，不受同法第159 條第1 項
    、第161 條之2 、第161 條之3 、第163 條之1 及第164 條
    至第170 條規定之限制，合先敘明。
二、本件犯罪事實如下：乙○○前於民國93年間，因違反毒品危
    害防制條例案件，經本院士林簡易庭以92年度士簡字第1514
    號判決處有期徒刑5 月確定；又於同年間，另因竊盜案件，
    經臺灣基隆地方法院以93年度易字第105 號判決處有期徒刑
    8 月確定，嗣經同法院以93年度聲字第676 號裁定合併定應
    執行刑為有期徒刑1 年，並於94年7 月10日縮刑期滿執行完
    畢。竟仍不知悔改，與姓名、年籍不詳，綽號「阿志」之成
    年男子，基於意圖為自己不法所有之犯意聯絡，於95年11月
    24日晚間9 時許，至宜蘭縣羅東鎮○○路○ 段1 號已停止營
    業之「遠東保齡球館」，見該保齡球館側門門鎖已遭不詳之
    人破壞，即拉門進入該保齡球館（無人居住其內）內（無故
    侵入建築物部分未據告訴），以所攜帶如附表所示，其中編
    號一至五號客觀上更足供兇器使用之工具，將甲○○○所有
    已未作供電使用之電纜線裁剪成14條（重達250 公斤）而竊
    取得手後，旋於同年月25日凌晨零時30分許，為警在上開保
    齡球館前查獲（「阿志」已乘隙逃匿），並扣得如附表所示
    之工具。
二、本案證據部分除引用如附件檢察官起訴書之記載外，證據部
    分尚有被告乙○○於本院準備程序之自白為證。
三、按刑法第321 條第1 項第3 款之攜帶兇器竊盜罪，係以行為
    人攜帶兇器竊盜為其加重條件，此所謂兇器，其種類並無限
    制，凡客觀上足對人之生命、身體、安全構成威脅，具有危
    險性之兇器均屬之，且祇須行竊時攜帶此種具有危險性之兇
    器為已足，並不以攜帶之初有行兇之意圖為必要，最高法院
    79年臺上字第5253號判例可資參照。查扣案如附表編號一至
    五所示之物均金屬製品，質地堅硬，如持以行兇，客觀上足
    對他人生命、身體之安全造成危害，自屬兇器無訛。故核被
    告所為，係犯刑法第321 條第1 項第3 款之攜帶兇器加重竊
    盜罪。至公訴意旨認被告所為尚該當同條項第2 款之踰越門
    扇加重竊盜罪部分，按刑法第321 條第1 項第2 款規定毀越
    門扇竊盜之「越」字，係指超越、踰越而越入言，倘係走入
    門扇之內者，即不得謂之越。查本件被告係自「遠東保齡球
    館」已遭不詳他人破壞門鎖之側門，拉開門扇走入該保齡球
    館內竊盜，並無超越或踰越該門扇之行為，自與刑法第32 1
    條第1 項第2 款規定毀越門扇竊盜之要件不合，公訴人此等
    部分認定，容有誤會，附以敘明。被告乙○○與綽號「阿志
    」之成年男子間，就上開犯罪之實行，有犯意聯絡及行為分
    擔，為共同正犯。查被告前有犯罪事實欄所載之有期徒刑執
    行完畢前科，有臺灣高等法院被告前案紀錄表在卷可稽，其
    受有期徒刑執行完畢後5 年內，故意再犯本件有期徒刑以上
    之罪，為累犯，應依刑法第47條第1 項之規定，加重其刑。
    爰審酌被告前有竊盜前科並經判決有期徒刑執行完畢，素行
    不佳，且年輕力壯，卻不思以正當途徑獲取財物，而起歹念
    攜帶兇器竊盜，且竊取財物之價值非微，但已坦承犯行，態
    度尚稱良好等一切情狀，量處如主文所示之刑。
四、扣案如附表所示之物，為被告與綽號「阿志」之成年男子2
    人共同犯竊盜罪所用之物，且為共犯「阿志」所有，此據被
    告供承明確，爰依「共犯共同」原則及刑法第38條第1 項第
    2 款規定，併予宣告沒收。
據上論斷，應依刑事訴訟法第273 條之1 第1 項、第299 條第1
項前段、第310 條之2 、第454 條第2 項，刑法第28條、第321
條第1 項第3 款、第47條第1 項、第38條第1 項第2 款，判決如
主文。
如不服本判決，應於判決送達後10日內，向本院提出上訴狀。
本案經檢察官曾勁元到庭執行職務。
中　　華　　民　　國　　96　　年　　6 　　月　　22　　日
                  刑事第四庭法  官  梁哲瑋
以上正本證明與原本無異。
                            書記官  陳玉瓊
中　　華　　民　　國　　96　　年　　6 　　月　　23　　日
附表
一、螺絲起子支。
二、破壞剪壹支。
三、扳手支。
四、美工刀壹支。
五、小油壓剪壹支。
六、手電筒壹支。
七、膠帶壹捆。
八、布手套壹雙。
附錄本案論罪科刑之法條：
中華民國刑法第321條（加重竊盜罪）：
犯竊盜罪而有左列情形之一者，處 6 月以上、 5 年以下有期徒刑：
一  於夜間侵入住宅或有人居住之建築物、船艦或隱匿其內而犯之者。
二  毀越門扇、牆垣或其他安全設備而犯之者。
三  攜帶兇器而犯之者。
四  結夥三人以上而犯之者。
五  乘火災、水災或其他災害之際而犯之者。
六  在車站或埠頭而犯之者。
前項之未遂犯罰之。
